---
title: "Tarea 4"
author: "Shanthal Chavarría"
date: "8/26/2020"
output: html_document
---

```{r setup, include=FALSE}
library(knitr)
library(rmdformats)
library(ggplot2)
library(GGally)

knitr::opts_chunk$set(echo = TRUE)

options(max.print="75")

opts_chunk$set(echo=TRUE,
	             cache=FALSE,
               prompt=FALSE,
               tidy=TRUE,
               comment=NA,
               message=FALSE,
               warning=FALSE,
               fig.width = 4,
               fig.height = 4)
```


# Pregunta 1 {.tabset .tabset-fade}

En este ejercicio vamos a usar la tabla de datos SpotifyTop2018 40 V2.csv, que contiene una lista de 40 de las canciones más reproducidas en Spotify en el año 2018. Los datos incluyen una serie de características importantes del audio de cada canción. \n
La tabla contiene 40 filas y 11 columnas, las cuales se explican a continuación. \n
danceability: Describe qué tan apta para bailar es la canción \n
denergy: Representa una medida de intensidad y actividad. \n
dloudness: Sonoridad general de la pista en decibelios. \n
dspeechiness: Detecta la presencia de palabras en la canción. \n
dacousticness: Indica qué tan acústica es la canción. \n
dinstrumentalness: Indica si la canción contiene o no voces. \n
dliveness: Detecta la presencia de público en la grabación. \n
dvalence: Describe la positividad musical transmitida por la canción. \n
dtempo: Es el tempo estimado general de una pista en beats por minuto. \n
dduration ms: Es la duración de la canción en milisegundos. \n
dtime signature: Especifica cuántos beats hay en cada barra o medida. \n
Nota: Todas son variables numéricas y no tienen NAs. Realice lo siguiente: \n

```{r}
library(readr)

SpotifyTop2018_40_V2 <- read.table("Datos de la Presentación y para la Tarea/SpotifyTop2018_40_V2.csv", row.names = 1, header = TRUE, sep = ",", dec = ".")
```

## a) Calcule el resumen numérico, interprete los resultados para dos variables.
```{r}
summary(SpotifyTop2018_40_V2)
```

Duration _ms: La canción más larga dura 191.70 milisegundos y la más corta 77 milisegundos.
Time signature: La canción con más beats cuenta con 268867 y con 95467 la que tiene menos.

## b) Realice el test de normalidad para una variable e interprete el resultado

```{r}
promedio <- mean(SpotifyTop2018_40_V2$duration_ms) 
desviacion <- sd(SpotifyTop2018_40_V2$duration_ms) 
values <- dnorm( SpotifyTop2018_40_V2$duration_ms, mean = promedio, sd = desviacion) 
values <- c(values, hist(SpotifyTop2018_40_V2$duration_ms,  plot = F)$density) 
hist(SpotifyTop2018_40_V2$duration_ms, col = '#00FF22AA', border=F, axes=F,
  freq = F, ylim = range(0, max(values)), ylab = '', 
  main = 'Spotify Top 2018', xlab = "Duración en microsegundos") 
axis(1, col=par('bg'), col.ticks='grey81', lwd.ticks=1, tck=-0.025) 
axis(2, col=par('bg'), col.ticks='grey81', lwd.ticks=1, tck=-0.025) 
curve(dnorm(x, mean = promedio, sd = desviacion), add=T, col='black', lwd=2)
legend('right', legend = 'Curva Normal', col = 'black', lty=1, cex=.5)
```
Según el gráfico parece que la "cola" de la distribución apunta hacia la izquierda, esto quiere decir que la mayor parte de las canciones tiene  una duración relativamente larga.

## c) Realice un gráfico de dispersión e interprete dos similitudes en el gráfico.

```{r}
eliminar_atipicos <- function(df) {
  df[] <- lapply(df, function(x) {
    if(is.numeric(x)) {
      atipicos <- boxplot(x, plot = F)$out
      x[x %in% atipicos] <- NA_real_
      return(x)
    }
    return(x)
  })
  df <- as.data.frame(df)
  na.omit(df)
}

datos = eliminar_atipicos(SpotifyTop2018_40_V2)
  
  #as.data.frame(scale(SpotifyTop2018_40_V2))

ggpairs(datos[,-11], lower = list(continuous = wrap("smooth", size=1)))
```
Las variables valance y energy tienen una relacion positiva fuerte. Por otro lado, tempo y valance se relacionan inversamente.

## d) Para dos variables identifique los datos atípicos, si los hay.

```{r}
SpotifyTop2018_40_V2[!rownames(SpotifyTop2018_40_V2) %in% rownames(datos),]

```
```{r}
boxplot(SpotifyTop2018_40_V2$duration_ms, plot = F)$out
boxplot(SpotifyTop2018_40_V2$instrumentalness, plot = F)$out
```
## e) Calcule la matriz de correlaciones, incluya alguna de las imágenes que ofrece R e interpréte dos de las correlaciones. Debe ser una interpretación dirigida a una persona que no sabe nada de estadística.

```{r,fig.height = 8, fig.width = 12}
library(corrplot)
library(ellipse)

matriz.correlaciones <- cor(SpotifyTop2018_40_V2)
matriz.correlaciones

corrplot(matriz.correlaciones)
plotcorr(matriz.correlaciones, col = "red")
```

## f) Efectúe un ACP y dé una interpretación siguiendo los siguientes pasos:

```{r}
library(FactoMineR)
library(factoextra)

res <-PCA(SpotifyTop2018_40_V2, scale.unit=TRUE, ncp=5, graph = FALSE)
```


En el círculo de correlación determine la correlación entre las variables.

```{r, fig.height= 4, fig.width= 8}
plot(res, axes=c(1, 2), choix="var", col.var="blue",new.plot=TRUE)
```



Explique la formación de los clústeres basado en la sobreposición del círculo y el plano.

```{r, fig.height= 4, fig.width= 4}
fviz_pca_biplot(res,col.var = "#2E9FDF",col.ind = "#696969")
```
Basado en el gráfico, en el cuarto cuadrante se agruparon las cancionen que compartían duración, acústica y bailabilidad, esto opuesto al primero que posee las canciones con más durabilidad, instrumental y público en la grabación. El segundo cuadrante tiene las canciones con más energía y bulla, contrario al tercer cuadrante compuesto de canciones de tonos bajos y nostálgicos. 

\· En el plano de los componentes 1 y 3 interprete las canciones In My Feelings, In My Mind, Havana, Candy Paint y HUMBLE, que son mal representadas en los componentes 1 y 2.

# Pregunta 2.  {.tabset .tabset-fade}
En este ejercicio vamos a usar los datos TablaAffairs.csv, los cuales recopilan información sobre infidelidades en parejas casadas, como lo es la edad de la persona, años de casado y el nivel de educación.

La tabla contiene 601 filas y 9 columnas, las cuales se explican a continuación. \n
TiempoInfiel: Medida del tiempo que pasó en la relación fuera del matrimonio. \n
Genero: Género del individio \n
Edad: Edad del individuo \n
AnnosCasado: Años que lleva casado\n
Hijos: Indica si hay hijos en el matrimonio o no. \n
Religioso: Índice del grado de religiosidad. Entre más alto más religioso. \n
Educación: Indice del grado de educación. Entre más alto, mayor educación. \n
Ocupacion: Indica la categoría de ocupación de la persona. \n
Valoracion: Valoración que da el individuo al matrimonio.\n
Realice lo siguiente:

```{r}
TablaAffairs <- read.table("Datos de la Presentación y para la Tarea/TablaAffairs.csv", sep = ";", dec = ".", header = TRUE, row.names = 1)
```

## a) Calcule el resumen numérico, interprete los resultados para una variable.
```{r}
summary(TablaAffairs)
```

EL tiempo medio cometiendo infidelidad de las personas son 1 año y 4 meses, el máximo es de 12 años y el minímo de 0.

## b) Calcule la matriz de correlaciones, incluya alguna de las imágenes que ofrece R e interpréte dos de las correlaciones. Debe ser una interpretación dirigida a una persona que no sabe nada de estadística.

```{r, fig.height= 1, fig.width= 2}
TablaAffairsCuantit <- Filter(is.numeric,TablaAffairs)
matriz.correlaciones2 <- cor(TablaAffairsCuantit)

matriz.correlaciones2

corrplot(matriz.correlaciones2)

```
Según el gráfico de la matriz de correlaciones el tiempo de infidelidad aumenta si las personas indican ser religiosas. Por otro lado, si llevan muchos años de casados el tiempo siendo infieles crece.

## c) Usando solo las variables numéricas efectué un ACP y dé una interpretación siguiendo los siguientes pasos: 
1) en el plano principal encuentre 4 clústeres. \n

```{r, echo= FALSE}
knitr::include_graphics("Captura de Pantalla 2020-08-28 a la(s) 11.38.44.png")
```

2) en el círculo de correlación determine la correlación entre las variables. \n

```{r, fig.height= 4, fig.width= 4}
modelo <- PCA(TablaAffairsCuantit, scale.unit=TRUE, ncp=5, graph = FALSE)

plot(modelo, axes=c(1, 2), choix="var", col.var="red", new.plot=TRUE)
```


3) explique la formación de los clústeres basado en la sobre-posición del círculo y el plano.

```{r, fig.height= 4, fig.width= 4}
fviz_pca_biplot(modelo, col.var = "#2E9FDF",col.ind = "#696969")
```
## d) Ahora convierta las variables Género e Hijos en Código Disyuntivo Completo y repita el ACP ¿Se gana interpretabilidad al convetir Género e Hijos en Código Disyuntivo Completo? 
```{r}
library(dummies)
TablaAffairs1 <- dummy.data.frame(TablaAffairs)

modelo1 <- PCA(TablaAffairs1, scale.unit=TRUE, ncp=5, graph = FALSE)
```
Si, basado en el gráfico de relaciones, parece ser que las personas que se consideran felices en la relación no llevan mucho tiempo de casadas y su tiempo siendo infieles es menor, además no tienen hijos. Las personas que indicaron que se sentían infelices muestran todo lo contrario.

# Pregunta 3.  {.tabset .tabset-fade}
En este ejercicio vamos a realizar un ACP para la tabla SAheart.csv la cual contiene variables numéricas y categóicas mezcladas. La descripción de los datos es la siguiente: \n
Datos Tomados del libro: The Elements of Statistical Learning Data Mining, Inference, and Prediction de Trevor Hastie, Robert Tibshirani y Jerome Friedman de la Universidad de Stan- ford. .Example: South African Heart Disease: A retrospective sample of males in a heart-disease high-risk region of the Western Cape, South Africa. There are roughly two controls per case of coronary heart disease. Many of the coronary heart disease positive men have undergone blood pressure reduction treatment and other programs to reduce their risk factors after their coro- nary heart disease event. In some cases the measurements were made after these treatments. These data are taken from a larger dataset, described in Rousseauw et al, 1983, South African Medical Journal. Below is a description of the variables: \n
sbp: systolic blood pressure (numérica) \n
tobacco: cumulative tobacco (kg) (numérica) \n
ldl: low densiity lipoprotein cholesterol (numérica) \n
Adiposity: adiposity (numérica) \n
famhist: family history of heart disease (Present, Absent) (categórica) \n
typea: type-A behavior (numérica) \n
Obesity: obesity (numérica) \n
alcohol: current alcohol consumption (numérica) \n
age: age at onset (numérica) \n
chd: coronary heart disease (categórica) \n
Las dos variables categóricas se explican como sigue:  famhist significa que hay historia familiar de infarto y que la variable chd significa que la persona murió de enfermedad cardíaca coronaria. Realice lo siguiente: 

## a) Efectué un ACP usando solo las variables numéricas y dé una interpretación siguiendo los siguientes pasos:

En el plano principal encuentre los clústeres.

```{r, fig.height= 4,  fig.width= 4}
SAheart <- read.table("Datos de la Presentación y para la Tarea/SAheart.csv", sep = ";", dec = ".", header = TRUE)

SAheartCuantit <- Filter(is.numeric, SAheart)

modelo <- PCA(SAheartCuantit,scale.unit=TRUE, ncp=5, graph = FALSE)

knitr::include_graphics("Captura de Pantalla 2020-08-28 a la(s) 13.38.07.png")
```

En el círculo de correlación determine la correlación entre las variables.

```{r, fig.height= 4, fig.width=4}
plot(modelo, axes=c(1, 2), choix="var", col.var="orange", new.plot=TRUE)
```


Explique la formación de los clústeres basado en la sobre-posición del círculo y el plano.

```{r, fig.height= 4, fig.width= 4}
fviz_pca_biplot(modelo, col.var = "#2E9FDF",col.ind = "#696969")
```

## b) Efectúe un ACP usando las variables numéricas y las variables categóricas (recuerde recodificar las categóricas usando código disyuntivo completo). Luego dé una interpretación siguiendo los siguientes pasos:

```{r, fig.height= 4, fig.width= 4}
SAheart1 <- dummy.data.frame(SAheart)


modelo1 <- PCA(SAheart1, scale.unit = TRUE, ncp = 5)
```


En el plano principal encuentre los clústeres.
```{r}
knitr::include_graphics("Captura de Pantalla 2020-08-28 a la(s) 13.57.20.png")
```


En el círculo de correlación determine la correlación entre las variables.
```{r}
plot(modelo1, axes=c(1, 2), choix="var", col.var="darkgreen", new.plot=TRUE)
```


Explique la formación de los clústeres basado en la sobre-posición del círculo y el plano.
```{r}
fviz_pca_biplot(modelo1, col.var = "#2E9FDF",col.ind = "#696969")
```

Explique las diferencias de este ACP respecto al anterior (usando solo las variables numéricas. ¿Cúal le parece más interesante? ¿Por qué?



