---
title: "Tarea 10"
author: "Shanthal Chavarría"
date: "`r Sys.Date()`"
output:
  rmdformats::html_docco:
    highlight: kate
---


```{r setup, echo=FALSE, cache=FALSE}
library(knitr)
library(rmdformats)

## Global options
options(max.print="75")
opts_chunk$set(echo=TRUE,
               prompt=FALSE,
               tidy=TRUE,
               comment=NA,
               message=FALSE,
               warning=FALSE)
opts_knit$set(width=75)
```

# Pregunta 1 {.tabset .tabset-fade}

[30 puntos] En esta pregunta utiliza los datos (tumores.csv). Se trata de un conjunto de datos de características del tumor cerebral que incluye cinco variables de primer orden y ocho de textura y cuatro parámetros de evaluación de la calidad con el nivel objetivo. La variables son: Media, Varianza, Desviación estándar, Asimetría, Kurtosis, Contraste, Energía, ASM (segundo momento angular), Entropía, Homogeneidad, Disimilitud, Correlación, Grosor, PSNR (Pico de la relación señal-ruido), SSIM (Indice de Similitud Estructurada), MSE (Mean Square Error), DC (Coeficiente de Dados) y la variable a predecir tipo (1 = Tumor, 0 = No-Tumor).

Realice lo siguiente:

## 1.
Cargue la tabla de datos tumores.csv en R y genere en R usando la función createDataPartition(...) del paquete caret la tabla de testing con una 25 % de los datos y con el resto de los datos genere una tabla de aprendizaje.

```{r}
library(readr)
library(caret)

tumores <- read.table("Datos Tarea/tumores_V2.csv", sep = ",", dec = ".", header = TRUE, stringsAsFactors = TRUE)[,-1]

p <- createDataPartition(tumores$tipo, p = 0.25, list = FALSE)

ttesting <- tumores[p,]
taprendizaje <- tumores[-p,]

```

## 2. 
Con el paquete traineR, usando Bosques Aleatorios con 500  árboles, el Método de Potenciación con iter = 500 y XGBoosting con nrounds = 500 genere un modelos predictivos para la tabla de aprendizaje.

```{r}
library(traineR)

#Modelo Bosques Aleatorios
modelo.RF <- train.randomForest(formula = tipo~., data = taprendizaje, importance = T, ntree = 500)

#Modelo Potenciación
modelo.ADA <- train.ada(formula = tipo~.,data = taprendizaje, iter = 500)

#Modelo XGBoosting
modelo.XG <- train.xgboost(formula = tipo~., data = taprendizaje, nrounds = 500,verbose = F)
```


## 3. {.tabset .tabset-fade}
Usando la función indices.general(...) vista en clase para la tabla de testing calcule la matriz de confusión, la precisión global, el error global y la precisión en cada una de las categorías de la variable a predecir. Construya una tabla para los  índices anteriores que permita comparar los resultados de Bosques Aleatorios, Método de Potenciación y XGBoosting con respecto a los métodos generados en las tareas anteriores ¿Cuál método es mejor?


```{r}
indices.general <- function(MC) {
  precision.global <- sum(diag(MC))/sum(MC)
  error.global <- 1 - precision.global
  precision.categoria <- diag(MC)/rowSums(MC)
  falsos.positivos<- MC[1,2]/rowSums(MC)[1]
  falsos.negativos<- MC[2,1]/rowSums(MC)[2]
  asertividad.positiva<-MC[2,2]/ colSums(MC)[2]
  asertividas.negativa<-MC[1,1]/ colSums(MC)[1]
  
  res <- list(precision.global = precision.global, error.global = error.global, 
              precision.categoria = precision.categoria, falsos.positivos= falsos.positivos, falsos.negativos=falsos.negativos,
              asertividad.positiva=asertividad.positiva,asertividas.negativa=asertividas.negativa)
  names(res) <- c( "Precisión Global", "Error Global", 
                  "Precisión por categoría","Falsos positivos","Falsos negativos","Asertividad Positiva", "Asertvidad Negativa")
  return(res)
}

```

### Bosques Aleatorios

```{r}
prediccion.RF <- predict(modelo.RF, ttesting)

MC.RF <- confusion.matrix(ttesting, prediccion.RF)
MC.RF

indices1 <- indices.general(MC.RF)
indices1
```

### Potenciación

```{r}
prediccion.ADA <- predict(modelo.ADA, ttesting)

MC.ADA <- confusion.matrix(ttesting,prediccion.ADA)
MC.ADA

indices2 <- indices.general(MC.ADA)
indices2
```

### XGBoosting

```{r}
prediccion.XG <- predict(modelo.XG,ttesting)

MC.XG <- confusion.matrix(ttesting, prediccion.XG)
MC.XG

indices3 <- indices.general(MC.XG)

indices3
```

### Tabla Comparativa
```{r}
library(dplyr)
# Se carga la tabla de comparación de modelos anteriores

tablaComparativa1 <- read.table("Tabla Comparativa tumores.csv", sep = ",", dec = ".", header = TRUE)
rownames(tablaComparativa1) <- c("arboles decision","rectangular", "triangular", "epanechnikov", "biweight", "triweight", "cos", "inv","linear","polynomial","radial", "sigmoid")

indices1$`Precisión por categoría`<-sprintf("%f,%f", indices1$`Precisión por categoría`[1], indices1$`Precisión por categoría`[2])

indices2$`Precisión por categoría`<-sprintf("%f,%f", indices2$`Precisión por categoría`[1], indices2$`Precisión por categoría`[2])

indices3$`Precisión por categoría`<-sprintf("%f,%f", indices3$`Precisión por categoría`[1], indices3$`Precisión por categoría`[2])

# Se fusionan todas los indices con la tabla

tablaComparativa <- rbind(as.data.frame(indices1), as.data.frame(indices2), as.data.frame(indices3))

rownames(tablaComparativa) <- c("Bosques Aleatorios", "Potenciación ADA", "XGBoosting")
tablaComparativa

tablaComparativa <- rbind(tablaComparativa1,tablaComparativa)

tablaComparativa

#Mejor método segun precisión global
tablaComparativa%>%
  filter(Precisión.Global ==  max(Precisión.Global))
```

# Pregunta 2: {.tabset .tabset-fade}

[30 puntos] Esta pregunta utiliza los datos sobre la conocida historia y tragedia del Titanic, usando los datos titanicV2020.csv de los pasajeros se trata de predecir la supervivencia o no de un pasajero.

Realice lo siguiente:

## 1. 
Cargue la tabla de datos titanicV2020.csv, asegúrese recodificar las variables cualititivas y de ignorar variables que no se deben usar.

```{r}
titanic <- read.table("Datos Tarea/titanicV2020.csv", sep = ",", dec = ".", header = TRUE, stringsAsFactors = TRUE)

titanic <- titanic[,-c(1,4,9,11)]

titanic <- na.omit(titanic)

titanic$Survived <- as.factor(ifelse(titanic$Survived == 1, "SI", "NO"))
```

## 2. 
Usando el comando sample de R genere al azar una tabla aprendizaje con un 80 % de los datos y con el resto de los datos genere una tabla de aprendizaje.

```{r}
n <- dim(titanic)[1]

muestra <- sample(1:n,floor(0.80*n))

ttesting <- titanic[-muestra,]
taprendizaje <- titanic[muestra,]
```

## 3. 
Con el paquete traineR, usando Bosques Aleatorios con 600  árboles, el Método de Potenciación con iter = 600 y XGBoosting con nrounds = 600 genere un modelos predictivos para la tabla de aprendizaje.

```{r}
#Modelo Bosques Aleatorios
modelo.RF <- train.randomForest(formula = Survived~., data = taprendizaje, importance = T, ntree = 600)

#Modelo Potenciación
modelo.ADA <- train.ada(formula = Survived~.,data = taprendizaje, iter = 600)

#Modelo XGBoosting
modelo.XG <- train.xgboost(formula = Survived~., data = taprendizaje, nrounds = 600,verbose = F)

```

## 4. {.tabset .tabset-fade}
Usando la función indices.general(...) vista en clase para la tabla de testing calcule la matriz de confusión, la precisión global, el error global y la precisión en cada una de las categorías de la variable a predecir. Construya una tabla para los  índices anteriores que permita comparar los resultados de Bosques Aleatorios, Método de Potenciación y XGBoosting con respecto a los métodos generados en las tareas anteriores ¿Cuál método es mejor?

### Bosques Aleatorios

```{r}
prediccion.RF <- predict(modelo.RF, ttesting)

MC.RF <- confusion.matrix(ttesting, prediccion.RF)
MC.RF

indices1 <- indices.general(MC.RF)
indices1
```

### Potenciación

```{r}
prediccion.ADA <- predict(modelo.ADA, ttesting)

MC.ADA <- confusion.matrix(ttesting,prediccion.ADA)
MC.ADA

indices2 <- indices.general(MC.ADA)
indices2
```

### XGBoosting

```{r}
prediccion.XG <- predict(modelo.XG,ttesting)

MC.XG <- confusion.matrix(ttesting, prediccion.XG)
MC.XG

indices3 <- indices.general(MC.XG)

indices3
```

### Tabla Comparativa
```{r}
library(dplyr)
# Se carga la tabla de comparación de modelos anteriores

tablaComparativa1 <- read.table("Tabla Comparativa titanic.csv", sep = ",", dec = ".", header = TRUE)
rownames(tablaComparativa1) <- c("arboles decision","rectangular", "triangular", "epanechnikov", "biweight", "triweight", "cos", "inv","linear","polynomial","radial", "sigmoid")

indices1$`Precisión por categoría`<-sprintf("%f,%f", indices1$`Precisión por categoría`[1], indices1$`Precisión por categoría`[2])

indices2$`Precisión por categoría`<-sprintf("%f,%f", indices2$`Precisión por categoría`[1], indices2$`Precisión por categoría`[2])

indices3$`Precisión por categoría`<-sprintf("%f,%f", indices3$`Precisión por categoría`[1], indices3$`Precisión por categoría`[2])

# Se fusionan todas los indices con la tabla

tablaComparativa <- rbind(as.data.frame(indices1), as.data.frame(indices2), as.data.frame(indices3))

rownames(tablaComparativa) <- c("Bosques Aleatorios", "Potenciación ADA", "XGBoosting")
tablaComparativa

#tabla comparativa con métodos de tareas anteriores
tablaComparativa <- rbind(tablaComparativa1,tablaComparativa)

tablaComparativa

#Mejor método segun precisión global
tablaComparativa%>%
  filter(Precisión.Global ==  max(Precisión.Global))
```

# Pregunta 3  {.tabset .tabset-fade}

[40 puntos] En este ejercicio vamos a predecir números escritos a mano (Hand Written Digit Recognition), la tabla de de datos está en el archivo ZipData 2020.csv. En la figura siguiente se ilustran los datos:


```{r, fig.width=12, fig.height=8}
knitr::include_graphics("Captura de Pantalla 2020-10-02 a la(s) 13.54.31.png")
```

Para esto realice lo siguiente (podría tomar varios minutos los cálculos):

## 1. 

Cargue la tabla de datos ZipData 2020.csv en R.

```{r}
Datos <- read.table("Datos Tarea/ZipData_2020.csv", sep = ";", dec = ".", header = TRUE, stringsAsFactors = T)

```

## 2. {.tabset .tabset-fade}
Con el paquete traineR, usando Bosques Aleatorios y XGBoosting genere un modelos predictivos y los parámetros que usted considere más conveniente para generar un modelo predictivo para la tabla ZipData 2020.csv usando el 80 % de los datos para la tabla aprendizaje y un 20% para la tabla testing, luego calcule para los datos de testing la matriz de confusión, la precisión global y la precisión para cada una de las categorías. ¿Son buenos los resultados? Explique.

```{r}
n <- dim(Datos)[1]
p <- sample(1:n,floor(n*0.80))

ttesting <- Datos[-p,]
taprendizaje <- Datos[p,]
```

### Modelos

```{r cache=TRUE}
#Modelo Bosques Aleatorios
modelo.RF <- train.randomForest(formula = Numero~., data = taprendizaje, importance = T)


#Modelo XGBoosting
modelo.XG <- train.xgboost(formula = Numero~., data = taprendizaje, nrounds = 500, verbose = F)

```

### Bosques Aleatorios

```{r cache=TRUE}
prediccion.RF <- predict(modelo.RF, ttesting)

MC.RF <- confusion.matrix(ttesting, prediccion.RF)
MC.RF

indices1 <- indices.general(MC.RF)
indices1
```
Tiene una precisión global de 96.5% la cual se considera buena, además en las precisiones por categoría la más baja es de solo 91.36%, por lo que en general me parece que es un buen resultado para este modelo.

### XGBoosting

```{r cache=TRUE}
prediccion.XG <- predict(modelo.XG,ttesting)

MC.XG <- confusion.matrix(ttesting, prediccion.XG)
MC.XG

indices2 <- indices.general(MC.XG)

indices2
```

Su precisión global es de 96.29%, sin embargo la categoría del 8 es de 89.83% un poco más baja que con el método de Bosques aleatorios, pero en general me parece que sigue siendo un buen modelo.

## 3.
Compare los resultados con los obtenidos en las tareas anteriores.

```{r}
library(dplyr)
# Se carga la tabla de comparación de modelos anteriores

tablaComparativa1 <- read.table("Tabla Comparativa ZipData.csv", sep = ",", dec = ".", header = TRUE)
rownames(tablaComparativa1) <- c("arboles decision","rectangular", "triangular", "epanechnikov", "biweight", "triweight", "cos", "inv","linear","polynomial","radial", "sigmoid")

indices1$`Precisión por categoría`<-sprintf("%f,%f", indices1$`Precisión por categoría`[1], indices1$`Precisión por categoría`[2])

indices2$`Precisión por categoría`<-sprintf("%f,%f", indices2$`Precisión por categoría`[1], indices2$`Precisión por categoría`[2])


# Se fusionan todas los indices con la tabla

tablaComparativa <- rbind(as.data.frame(indices1), as.data.frame(indices2))

rownames(tablaComparativa) <- c("Bosques Aleatorios", "XGBoosting")
tablaComparativa

#tabla comparativa con métodos de tareas anteriores
tablaComparativa <- rbind(tablaComparativa1,tablaComparativa)

tablaComparativa

#Mejor método segun precisión global
tablaComparativa%>%
  filter(Precisión.Global ==  max(Precisión.Global))
```

