---
title: "Tarea 14"
author: "Shanthal Chavarría"
date: "`r Sys.Date()`"
output:
  rmdformats::html_clean:
    highlight: kate
---


```{r setup, echo=FALSE, cache=FALSE}
library(knitr)
library(rmdformats)

## Global options
options(max.print="75")
opts_chunk$set(echo=TRUE,
               prompt=FALSE,
               tidy=TRUE,
               comment=NA,
               message=FALSE,
               warning=FALSE)
opts_knit$set(width=75)
```

# Ejercicio 1: [30 puntos] {.tabset .tabset-fade}

Para esta pregunta también usaremos los datos tumores.csv.

```{r}
tumores <- read.table("tumores_V2.csv", sep = ",", dec = ".", header = TRUE, stringsAsFactors = TRUE)[,-1]

str(tumores)
```


## 1. 

El objetivo de este ejercicio es calibrar el método de ADA para esta Tabla de Datos. Aquí interesa predecir en la variable tipo. Usando los paquetes snow y traineR programe en paralelo 5 Validaciones Cruzadas con 10 grupos calibrando el modelo de acuerdo con los tres tipos de algoritmos que permite, discrete, real y gentle. Para medir la calidad de método sume la cantidad de 1’s detectados en los diferentes grupos. Luego grafique las 5 iteraciones para los tres algoritmos en el mismo gráfico. ¿Se puede determinar con claridad cuál algoritmo es el mejor? Para generar los modelos predictivos use las siguientes instrucciones:

\begin{lstlisting}[language = R]

modelo <- train.ada(tipo~.,data=taprendizaje,iter=80,nu=1,type="discrete")
modelo <- train.ada(tipo~.,data=taprendizaje,iter=80,nu=1,type="real") 
modelo <- train.ada(tipo~.,data=taprendizaje,iter=80,nu=1,type="gentle")

\end{lstlisting}

```{r, fig.width= 12, fig.height=6}
library(snow)
library(traineR)
library(caret)

#Inicia el proceso paralelo
#Creamos peones
peones <- parallel::detectCores()
clp <- makeCluster(peones, type = "SOCK")

#Construye el cluster

clusterExport(clp, "tumores")

ignore <- clusterEvalQ(clp, {
  library(traineR)
  
  ejecutar.prediccion <- function(datos, formula, muestra, metodo, ...){
    ttesting <- datos[muestra, ]
    taprendizaje <- datos[-muestra, ]
    
    modelo <- metodo(formula, data = taprendizaje, ...)
    prediccion <- predict(modelo, ttesting, type = "class")
    MC <- confusion.matrix(ttesting, prediccion)
    return(MC)
  }
  return(NULL)
})

numero.filas <- nrow(tumores)
cantidad.grupos <- 10 #cantidad de grupos
cantidad.validacion.cruzada <- 5 #cantidad de iteraciones

algoritmos <- c("discrete", "real", "gentle")

deteccion.si.discrete <- c()
deteccion.si.real <- c()
deteccion.si.gentle <- c()


for(i in 1:cantidad.validacion.cruzada) {
  grupos <- createFolds(1:numero.filas, cantidad.grupos)
  si.discrete <- 0
  si.real <- 0
  si.gentle <- 0
  
  for(k in 1:cantidad.grupos) {
    muestra <- grupos[[k]]
    
    ### Inserta estas 1 variable en cada peón
    clusterExport(clp, "muestra")
    
    resultado <- clusterApply(clp, algoritmos, function(ptipos) {
      
      MC <- ejecutar.prediccion(tumores, tipo~. ,muestra, train.ada,type = ptipos, iter=80, nu=1)
      
      si.val <- MC["Si", "Si"]
      valores <- list(Tipo = ptipos, Resultado = si.val)
      valores
    })
    
    for (j in 1:length(algoritmos)) {
      if (resultado[[j]][[1]] == "discrete") 
         si.discrete <- si.discrete + resultado[[j]][[2]] 
      else if (resultado[[j]][[1]] == "real")
         si.real <- si.real + resultado[[j]][[2]] 
      else if (resultado[[j]][[1]] == "gentle")
         si.gentle <- si.gentle + resultado[[j]][[2]] 

    }
  }
  
  deteccion.si.discrete[i] <- si.discrete
  deteccion.si.real[i] <- si.real
  deteccion.si.gentle[i] <- si.gentle
}

stopCluster(clp) # Se cierra el proceso



# Gráfico
resultados <- data.frame("discrete"     = deteccion.si.discrete,
                         "real"     = deteccion.si.real,
                         "gentle" = deteccion.si.gentle)# Preparamos los datos

par(oma=c(0, 0, 0, 8)) # Hace espacio para la leyenda

matplot(resultados, type="b", lty = 1, lwd = 1, pch = 1:ncol(resultados),
        main = "Detección del SI tumores en ADA", 
        xlab = "Número de iteración",
        ylab = "Cantidad de si tumores detectados",
        col = rainbow(ncol(resultados)))
legend(par('usr')[2], par('usr')[4], legend = colnames(resultados),bty='n', xpd=NA,
       pch=1:ncol(resultados), col = rainbow(ncol(resultados))) # La leyenda

```
Bajo la premisa de que entre más tumores detecte un modelo mejor, el algoritmo gentle es el que tuvo la mayor cantidad de Si's detectados en la mayoría de iteraciones.

## 2.

Repita el ejercicio anterior, pero esta vez en lugar de sumar la cantidad de 1’s, promedie los errores globales cometidos en los diferentes grupos (folds). Luego grafique las 5 iteraciones para los tres algoritmos en el mismo gráfico. ¿Se puede determinar con claridad cuál algoritmo es el mejor?

```{r}
#Inicia el proceso paralelo
#Creamos peones
peones <- parallel::detectCores()
clp <- makeCluster(peones, type = "SOCK")


#Construye el cluster
numero.filas <- nrow(tumores)
cantidad.validacion.cruzada <- 5
cantidad.grupos <- 10
algoritmos <- c("discrete", "real", "gentle")

deteccion.err.discrete <- c()
deteccion.err.real <- c()
deteccion.err.gentle <- c()





ignore <- clusterEvalQ(clp, {
  library(traineR)
  
  ejecutar.prediccion <- function(datos, formula, muestra, metodo, ...){
    ttesting <- datos[muestra, ]
    taprendizaje <- datos[-muestra, ]
    
    modelo <- metodo(formula, data = taprendizaje, ...)
    prediccion <- predict(modelo, ttesting, type = "class")
    MC <- confusion.matrix(ttesting, prediccion)
    return(MC)
  }
  return(NULL)
})


clusterExport(clp, "tumores")

# Validación cruzada 5 veces
for(i in 1:cantidad.validacion.cruzada) {
  grupos <- createFolds(1:numero.filas, cantidad.grupos)  # Crea los 10 grupos
  error.discrete <- 0
  error.real <- 0
  error.gentle <- 0
  
  # Este ciclo es el que hace validación cruzada con 10 grupos
  for(k in 1:cantidad.grupos) {
    muestra <- grupos[[k]]  # Por ser una lista requiere de doble paréntesis
    # Exportamos la muestra a los procesadores
    clusterExport(clp, "muestra")
    
    resultado <- clusterApply(clp, algoritmos, function(ptipos) {
      MC <- ejecutar.prediccion(datos = tumores, formula = tipo~., muestra = muestra, train.ada, type = ptipos, iter=80, nu=1)
      # Cálculo del ERROR
      error.metodo <- (1-(sum(diag(MC)))/sum(MC))*100
      valores <- list(Tipo = ptipos, Error = error.metodo)
      return(valores)
    })
    
     for (j in 1:length(algoritmos)) {
      if (resultado[[j]][[1]] == "discrete") 
         error.discrete <- error.discrete + resultado[[j]][[2]] 
      else if (resultado[[j]][[1]] == "real")
         error.real <- error.real + resultado[[j]][[2]] 
      else if (resultado[[j]][[1]] == "gentle")
         error.gentle <- error.gentle + resultado[[j]][[2]]
    }
    
  }
  
  deteccion.err.discrete[i] <- error.discrete / cantidad.grupos
  deteccion.err.real[i] <- error.real / cantidad.grupos
  deteccion.err.gentle[i] <- error.gentle / cantidad.grupos
  
}
stopCluster(clp)

```

Gráficos
```{r,fig.width= 12, fig.height=6}
resultados <- data.frame("discrete" = deteccion.err.discrete,
                         "real" = deteccion.err.real,
                         "gentle" = deteccion.err.gentle)

par(oma=c(0, 0, 0, 8)) # Hace espacio para la leyenda
matplot(resultados, type="b", lty = 1, lwd = 1, pch = 1:ncol(resultados),
        main = "Comparación del Error Global", 
        xlab = "Número de iteración",
        ylab = "Porcentaje de Error Global",
        col = rainbow(ncol(resultados)))
legend(par('usr')[2], par('usr')[4], legend = colnames(resultados),bty='n', xpd=NA, cex = 0.8,
       pch=1:ncol(resultados), col = rainbow(ncol(resultados))) # La leyenda
```

## 3.

Para estar realmente seguros de cuál de los tipos algoritmos es mejor, modifique (una en uno solo código) los códigos de los dos ejercicios anteriores de manera que, en lugar de sumar la cantidad de 1’s detectados y de promediar los errores globales, guarde en cada iteración (en listas) las matrices de confusión de cada uno de los 3 algoritmos. Luego al final de los ciclos ejecutados para cada algoritmo calcule una Matriz de Confusión Promedio de todas las matrices de confusión guardadas en la lista del respectivo algoritmo; así con estas Matrices de Confusión Promedio, mediante gráficos de barras, determine el método que en promedio detecta mayor porcentaje de 1’s, determine el método que en promedio detecta mayor porcentaje de 0’s y determine el método que en promedio tiene menor error global.

```{r, warning=FALSE}

#Inicia el proceso paralelo
#Creamos peones
peones <- parallel::detectCores()
clp <- makeCluster(peones, type = "SOCK")


#Construye el cluster
numero.filas <- nrow(tumores)
cantidad.validacion.cruzada <- 5
cantidad.grupos <- 10
algoritmos <- c("discrete", "real", "gentle")


MCs.discrete <- list()
MCs.real <- list()
MCs.gentle <- list()


m.pr.discrete <- 0
m.pr.real <- 0
m.pr.gentle <- 0

ignore <- clusterEvalQ(clp, {
  library(traineR)
  
  ejecutar.prediccion <- function(datos, formula, muestra, metodo, ...){
    ttesting <- datos[muestra, ]
    taprendizaje <- datos[-muestra, ]
    
    modelo <- metodo(formula, data = taprendizaje, ...)
    prediccion <- predict(modelo, ttesting, type = "class")
    MC <- confusion.matrix(ttesting, prediccion)
    return(MC)
  }
  return(NULL)
})


clusterExport(clp, "tumores")
# Para medir el tiempo de ejecución
tiempo.paralelo <- Sys.time()

# Validación cruzada 5 veces
for(i in 1:cantidad.validacion.cruzada) {
  grupos <- createFolds(1:numero.filas, cantidad.grupos)  # Crea los 10 grupos
  matriz.discrete <- 0
  matriz.real <- 0
  matriz.gentle <- 0
  
  # Este ciclo es el que hace validación cruzada con 10 grupos
  for(k in 1:cantidad.grupos) {
    muestra <- grupos[[k]]  # Por ser una lista requiere de doble paréntesis
    # Exportamos la muestra a los procesadores
    clusterExport(clp, "muestra")
    
    resultado <- clusterApply(clp, algoritmos, function(ptipos) {
      MC <- ejecutar.prediccion(datos = tumores, formula = tipo~., muestra = muestra, train.ada, type = ptipos, iter=80, nu=1)
      
      valores <- list(Tipo = ptipos, Matriz = MC)
      return(valores)
    })
    
     for (j in 1:length(algoritmos)) {
      if (resultado[[j]][[1]] == "discrete") 
         matriz.discrete <- matriz.discrete + resultado[[j]][[2]] 
      else if (resultado[[j]][[1]] == "real")
         matriz.real <- matriz.real + resultado[[j]][[2]] 
      else if (resultado[[j]][[1]] == "gentle")
         matriz.gentle <- matriz.gentle + resultado[[j]][[2]]
    }
    
  }
  
  MCs.discrete[[i]] <- matriz.discrete
  MCs.real[[i]] <- matriz.real 
  MCs.gentle[[i]] <- matriz.gentle 
  
  m.pr.discrete <- m.pr.discrete + matriz.discrete
  m.pr.real <- m.pr.real + matriz.discrete
  m.pr.gentle <- m.pr.gentle + matriz.gentle
  
  
}
stopCluster(clp)

#matriz global
mc.pr.1 <- m.pr.discrete/5
mc.pr.2 <- m.pr.real/5
mc.pr.3 <- m.pr.gentle/5

#Error global Promedio
err.pr.1 <- 1-  sum(diag(mc.pr.1)/sum(mc.pr.1))
err.pr.2 <- 1- sum(diag(mc.pr.2)/sum(mc.pr.2))
err.pr.3 <- 1 -sum(diag(mc.pr.3)/sum(mc.pr.3))

#como lo hace el profe

precision.global <- function(x) sum(diag(x))/sum(x)

err.prof.1 <- 1 - sapply(MCs.discrete, precision.global)
err.prof.2 <- 1 - sapply(MCs.real, precision.global)
err.prof.3 <- 1 - sapply(MCs.gentle, precision.global)

#si dan igual tomando el promedio del vector del profe

```

Gráficos
```{r, fig.width=12, fig.height=6}
error <- c(err.pr.1,err.pr.2,err.pr.3)
names(error)<- c("discrete", "real", "gentle")

barplot(error, ylim = c(0,max(error)), main = "Variación del Error Global", ylab = "Error Global", col = rainbow(ncol(resultados)))
legend("topright", legend = c("discrete","Real","Gentle"), fill = rainbow(ncol(resultados)), lty = 1, lwd = 1)

cantidad1 <- c(mc.pr.1[4],mc.pr.2[4],mc.pr.3[4])
names(cantidad1)<- c("discrete", "real", "gentle")

barplot(cantidad1, ylim = c(0,max(cantidad1)), main = "Variación del Acierto de 1s", ylab = "Cantidad de 1's", col = rainbow(ncol(resultados)))
legend("topright", legend = c("discrete","Real","Gentle"), fill= rainbow(ncol(resultados)), lty = 1, lwd = 1)

cantidad0 <- c(mc.pr.1[1],mc.pr.2[1],mc.pr.3[1])
names(cantidad0)<- c("discrete", "real", "gentle")

barplot(cantidad0, ylim = c(0,max(cantidad0)), main = "Variación del Acierto de 0s", ylab = "Cantidad de 0's", col = rainbow(ncol(resultados)))
legend("topright", legend = c("discrete","Real","Gentle"), fill= rainbow(ncol(resultados)), lty = 1, lwd = 1)
```
## 4. 

¿Cuál algoritmo usaría con base en la información obtenida en el ejercicio anterior?

```{r}
#minimo error
error[error == min(error)]

#maximo cantidad de 1s predichos
cantidad1[cantidad1 == max(cantidad1)]

#maximo cantidad de 0s predichos
cantidad0[cantidad0 == max(cantidad0)]

```

Viendo lo anterior, eligiría el método gentle pues es el mejor para los 3 casos