---
title: "Tarea 3"
author: "Shantal Chavarría"
date: "`r Sys.Date()`"
output:
  rmdformats::material:
    highlight: kate
    df_print: paged

---


```{r setup, echo=FALSE, cache=FALSE,message=FALSE}
library(knitr)
library(rmdformats)
library(ggplot2)
library(GGally)

## Global options
options(max.print="75")
opts_chunk$set(echo=TRUE,
	             cache=FALSE,
               prompt=FALSE,
               tidy=TRUE,
               comment=NA,
               message=FALSE,
               warning=FALSE)
opts_knit$set(width=75)
```


# Pregunta 1. {.tabset .tabset-fade}
Suponga que trabajamos para un banco y se nos pide predecir el monto promedio de deuda en tarjeta de cr´edito de una cartera de clientes relativamente nuevos, basado en otra cartera de comportamiento y estructura similar de la cual sí se tiene información de deuda en
tarjeta de crédito. En este ejercicio hacemos uso de la tabla de datos DeudaCredito.csv que contiene información de los clientes en una de las principales carteras de crédito del banco, e
incluye variables que describen cada cliente tanto dentro del banco como fuera de este.
Esta tabla de datos contiene 400 clientes y 11 variables que los describen. Seguidamente se explican las variables que conforman la tabla.

• Ingreso: Ingreso del cliente, en miles de dólares.
• Limite: Límite de crédito global en tarjetas de crédito del cliente.
• CalifCredit: Calificación crediticia del cliente.
• Tarjetas: Cantidad de tarjetas de crédito del cliente.
• Edad: Edad del cliente.
• Educacion: Años de educación del cliente.
• Genero: Género del cliente.
• Estudiante: Indica si el cliente es estudiante o no.
• Casado: Indica si el cliente es casado o no (1 = Sí, 0 = No).
• Etnicidad: Indica si el cliente es caucásico, afroamericano o asiático.
• Balance: Monto promedio de deuda en tarjeta de crédito del cliente, en dólares.
Realice lo siguiente:
## 1. Cargue la tabla de datos en R y asegúrese que las variables se están leyendo de forma correcta. ¿Es necesario recodificar variables? Seleccione la variable a predecir, y tome
para entrenamiento un 80 % de la tabla de datos.

```{r}
library(dplyr)
library(readr)
library(corrplot)

DeudaCredito <- read.table("Datos_EjemplosClase_Tarea/DeudaCredito.csv", sep = ",", header = TRUE)

DeudaCredito

str(DeudaCredito)
```


## 1. 
Cargue la tabla de datos en R y asegúrese que las variables se están leyendo de forma correcta. ¿Es necesario recodificar variables? Seleccione la variable a predecir, y tome para entrenamiento un 80 % de la tabla de datos.

```{r}
library(dummies)
azar <- sample(1:nrow(DeudaCredito), nrow(DeudaCredito)*0.8)

DeudaCreditoCuantitativo <- dummy.data.frame(DeudaCredito, sep = ".")[,-1]

ochentaPorcentaje <- DeudaCreditoCuantitativo[azar,]

veintePorcentaje <- DeudaCreditoCuantitativo[-azar,]


#variable a predecir sería Balance
```

## 2. 
Realice un Análisis Exploratorio de los datos con todos los datos que incluya al menos:

• summary(...).

```{r}
summary(DeudaCreditoCuantitativo)
```

• La matriz de correlaciones y alguno de sus gráficos. Interprete al menos dos correlaciones.
```{r,fig.height = 8, fig.width = 12}
matriz.correlacion <- cor(DeudaCreditoCuantitativo)
matriz.correlacion

corrplot(matriz.correlacion)

ggpairs(DeudaCreditoCuantitativo)
```

• Encuentre al menos 3 datos atípicos, si es que existen en esta tabla de datos.

```{r}
library(car)
Filter(is.numeric,lapply(DeudaCreditoCuantitativo, Boxplot))

```
## 3. 
Basado en las estadísticas básicas explique cuál variable numérica parece ser la mejor para predecir la deuda en tarjeta de crédito.

Basado en la matriz de correlaciones, diría que la variable del Limite o la Calificación de Credito tiene una correlación alta con el Balance.


## 4. 
Genere un modelo de regresión lineal múltiple incluyendo las todas las variables predictoras. ¿Cuáles coeficientes obtiene para los β? Dé una interpretación de 3 de los coeficientes que se obtienen en el modelo. ¿Cuál variable parece tener más impacto sobre la variable a predecir y por qué?

```{r}
modelo <- lm(Balance ~ . , data = ochentaPorcentaje)
modelo

summary(modelo)
```
El R2 es cercano a 1 por lo que tenemos un buen modelo de prediccion.
Observando el p- value de Ingreso, Límite y CalifCredit tiene una buena probabilidad 


##4. 
¿Qué error se obtiene sobre la tabla de testing para el modelo de regresión lineal? Interprete las medidas de error obtenidas.

```{r}
RSS <- function(Pred,Real) {
  ss <- sum((Real-Pred)^2)
  return(ss)
}

RSE<-function(Pred,Real,NumPred) {
  N<-length(Real)-NumPred-1  # <- length(Real)-(NumPred+1)
  ss<-sqrt((1/N)*RSS(Pred,Real))
  return(ss)
}

MSE <- function(Pred,Real) {
  N<-length(Real)
  ss<-(1/N)*RSS(Pred,Real)
  return(ss)
}

error.relativo <- function(Pred,Real) {
  ss<-sum(abs(Real-Pred))/sum(abs(Real))
  return(ss)
}

indices.precision <- function(real, prediccion,cantidad.variables.predictoras) {
  return(list(error.cuadratico = MSE(prediccion,real),
              raiz.error.cuadratico = RSE(prediccion,real,cantidad.variables.predictoras),
              error.relativo = error.relativo(prediccion,real),
              correlacion = as.numeric(cor(prediccion,real))))
}

numero.predictoras <- dim(DeudaCreditoCuantitativo)[2] - 1
#Usando los datos del 80%

modelo.lm <- lm(Balance~ ., data = ochentaPorcentaje)
modelo.lm

prediccion <- predict(modelo.lm, Filter(is.numeric, veintePorcentaje))

pre.lm <- indices.precision(veintePorcentaje$Balance, prediccion, numero.predictoras)

pre.lm
```
## 6. 
Si tuviera que eliminar alguna o algunas de las variables con la esperanza de que mejore la predicción ¿Cuál o cuáles de las variables eliminaría? ¿El nuevo modelo mejora la predicción?

Viendo la matriz de correlaciones parece que las variables que se relacionan en menor magnitud con Balance son Edad y Educación. Sin embargo el nuevo modelo hay una diferencia menor pero no significativa

```{r}
test <- DeudaCreditoCuantitativo[-c(5,6)]

summary(lm(Balance~. , test))
```

# Pregunta 2: {.tabset .tabset-fade}
Un cliente nos contrata para estudiar una posible oportunidad de negocio, y para ver si le es rentable quiere una predicci´on de las ventas potenciales de asientos de ni˜nos para autos en su tienda. Para ello hacemos uso de los datos AsientosNinno.csv los cual contienen detalles de ventas de asientos de ni˜nos para auto en una serie de tiendas similares a las del cliente, y adem´as los datos incluyen variables que definen caracter´ısticas de la tienda y su
localidad.
La tabla de datos est´a formada por 400 filas y 11 columnas. Seguidamente se explican las variables que conforman la tabla.
• Ventas: Ventas de asientos de ni˜nos para autos en cada localidad, en miles de unidades.
• PrecioCompt: Precio promedio por asiento de ni˜no cobrado por la competencia en cada
localidad.
• Ingreso: Nivel de ingreso promedio de los habitantes de la regi´on, en miles de d´olares.
• Publicidad: Presupuesto que asigna cada tienda a publicidad, en miles de d´olares.
• Poblacion: Tama˜no de la poblaci´on en cada regi´on, en miles.
• Precio: Precio cobrado por la tienda por los asientos de ni˜no para auto.
• CalidadEstant: Indica la calidad de ubicaci´on de los asientos de ni˜no en los estantes de
la tienda.
• Edad: Edad promedio de los habitantes de la localidad.
• Educacion: A˜nos de educaci´on promedio de los habitantes de cada regi´on.
• Urbano: Indica si la tienda est´a localizada en una zona urbana o no (1 = S´ı, 0 = No).
• USA: Indica si la tienda est´a ubicada en Estados Unidos o no (1 = S´ı, 0 = No).

Realice lo siguiente:

## 1. 
Cargue la tabla de datos en R. En caso de ser necesario, recodificar las variables de forma adecuada. Seleccione la variable a predecir, y para medir el error tome un 15 % de la tabla de datos.

En este caso Ventas sería la variable a predecir

```{r}

AsientosNinno <- read_delim("Datos_EjemplosClase_Tarea/AsientosNinno.csv", 
    ";", escape_double = FALSE, trim_ws = TRUE)

AsientosNinno <- data.frame(AsientosNinno)

AsientosNinno$CalidadEstant <- as.factor(AsientosNinno$CalidadEstant)

AsientosNinnoCuantitativo <- dummy.data.frame(AsientosNinno, sep = ";")[,-1]

azar <- sample(1:nrow(AsientosNinnoCuantitativo), nrow(AsientosNinnoCuantitativo)*0.85)

ochentacincoPorcentaje <- AsientosNinnoCuantitativo[azar,]

quincePorcentaje <- AsientosNinnoCuantitativo[-azar,]

```

## 2.
Realice un Análisis Exploratorio de los datos con todos los datos que incluya al menos:
• summary(...).
```{r}
summary(AsientosNinnoCuantitativo)
```


• La matriz de correlaciones y alguno de sus gráficos. Interprete al menos dos correlaciones.

```{r, fig.height = 8, fig.width = 12}

matriz.correlaciones <- cor(AsientosNinnoCuantitativo)

corrplot(matriz.correlaciones)

ggpairs(AsientosNinnoCuantitativo)
```

• Encuentre al menos 3 datos atípicos, si es que existen en esta tabla de datos

Las variables de Ventas, PrecioCompt y Precio tienen valores atípicos.
```{r}
lapply(AsientosNinnoCuantitativo,Boxplot)
```
## 3. 
Aplique el modelo de regresi´on lineal m´ultiple incluyendo todas las variables predictoras.

```{r}

modelo <- lm(Ventas ~ . , data = ochentacincoPorcentaje)
modelo

summary(modelo)
```
## 4.
¿Qué error se obtiene sobre la tabla de training para el modelo generado anteriormente?

```{r}
numero.predictoras <- dim(AsientosNinnoCuantitativo)[2] - 1

#Usando los datos del 80%
prediccion <- predict(modelo, Filter(is.numeric, quincePorcentaje)[,-1])

pre.lm <- indices.precision(quincePorcentaje$Precio, prediccion, numero.predictoras)

pre.lm
```

# Pregunta 3: {.tabset .tabset-fade}
La Tabla de Datos uscrime.csv contiene el cálculo de índice de crímenes violentos por habitante en Estados Unidos, como son el asesinato, la violación, el robo y asalto. Las variables incluidas son, entre otras, el porcentaje de la población considerada urbana, la renta media de la familia, la participación de las fuerzas del orden, el número de policías per cápita, el porcentaje de los oficiales asignados a las unidades de la droga. La variable a predecir es ViolentCrimesPerPop (Per Capita Violent Crimes in US). Usando un 67 % de esta tabla para Tabla de Aprendizaje y el restante 33 % para Tabla de Testing efectue lo siguiente:

## 1.
Realice un Análisis Exploratorio de los datos con todos los datos.
```{r, fig.height = 8, fig.width = 12}
uscrime <- read_csv("Datos_EjemplosClase_Tarea/uscrime.csv")

uscrimeCuantitativas <- dummy.data.frame(uscrime, sep = ";")

azar2 <- sample(1:nrow(uscrime), nrow(uscrime)*0.67)

aprendizajeUscrime <- uscrimeCuantitativas[azar2,]
pruebaUscrime <- uscrimeCuantitativas[-azar2,]

matriz.corrA <- cor(aprendizajeUscrime)
matriz.corrP <- cor(pruebaUscrime)

corrplot(matriz.corrA)
corrplot(matriz.corrP)
```

## 2. 
Construya un modelo predictivo para la variable ViolentCrimesPerPop usando una Regresión Lineal Múltiple con la función lm(...) en la Tabla de Aprendizaje y calcule Error Estándar de los Residuos para este modelo, además calcule el Error Cuadrático Medio y el Error Relativo para la Tabla de Testing.

```{r}
modelo.predictivo <- lm(ViolentCrimesPerPop~ . , data = aprendizajeUscrime)

modelo.predictivo

numero.predictoras <- dim(uscrimeCuantitativas)[2] - 1

#Usando los datos del 85%

prediccion <- predict(modelo.predictivo, pruebaUscrime)

pre.lm <- indices.precision(pruebaUscrime$ViolentCrimesPerPop, prediccion, numero.predictoras)

pre.lm


```

# Pregunta 4. (Opcional)  {.tabset .tabset-fade}
## 1.
Programe en R una función lm2(...) que recibe como parámetro una tabla de aprendizaje y retorna un modelo de Regresión Lineal, es decir, calcula y retorna $β = (X^tX)^{−1}X^ty$.

```{r}
lm2 <- function(y,X){

    b = base::solve(t(X)%*%X) %*% t(X) %*% y 
    
  return(b)
}

x <- as.matrix(Filter(is.numeric, DeudaCredito[-c(1,12)]))

y <- as.matrix(Filter(is.numeric, DeudaCredito[12]))

lm(formula = Balance~., data = DeudaCreditoCuantitativo)
lm2(y, x)
```

## 2. 
Programe en R una función predict2(...) que recibe como parámetro el modelo construido en la pregunta anterior, una tabla de testing de modo tal que retorna la predicción para esta tabla de testing.
```{r}

predict2 <- function(m,X){

  resultado <- m*X
  
  return(resultado) 
}

m <- lm2(y, x)



predict2(m, Filter(is.numeric, veintePorcentaje)[,-1])
```

