---
title: ""
date: "`r Sys.Date()`"
output:
  rmdformats::material:
    highlight: kate
---


```{r setup, echo=FALSE, cache=FALSE}
library(knitr)
library(rmdformats)
library(ggplot2)
library(GGally)

## Global options
options(max.print="75")
opts_chunk$set(echo=FALSE,
	             cache=TRUE,
               prompt=FALSE,
               tidy=TRUE,
               comment=NA,
               message=FALSE,
               warning=FALSE)
opts_knit$set(width=75)
```


#Pregunta 1. {.tabset .tabset-fade}
Suponga que trabajamos para un banco y se nos pide predecir el monto promedio de deuda en tarjeta de cr´edito de una cartera de clientes relativamente nuevos, basado en otra cartera de comportamiento y estructura similar de la cual sí se tiene información de deuda en
tarjeta de crédito. En este ejercicio hacemos uso de la tabla de datos DeudaCredito.csv que contiene información de los clientes en una de las principales carteras de crédito del banco, e
incluye variables que describen cada cliente tanto dentro del banco como fuera de este.
Esta tabla de datos contiene 400 clientes y 11 variables que los describen. Seguidamente se explican las variables que conforman la tabla.

• Ingreso: Ingreso del cliente, en miles de dólares.
• Limite: Límite de crédito global en tarjetas de crédito del cliente.
• CalifCredit: Calificación crediticia del cliente.
• Tarjetas: Cantidad de tarjetas de crédito del cliente.
• Edad: Edad del cliente.
• Educacion: Años de educación del cliente.
• Genero: Género del cliente.
• Estudiante: Indica si el cliente es estudiante o no.
• Casado: Indica si el cliente es casado o no (1 = Sí, 0 = No).
• Etnicidad: Indica si el cliente es caucásico, afroamericano o asiático.
• Balance: Monto promedio de deuda en tarjeta de crédito del cliente, en dólares.
Realice lo siguiente:
## 1. Cargue la tabla de datos en R y asegúrese que las variables se están leyendo de forma correcta. ¿Es necesario recodificar variables? Seleccione la variable a predecir, y tome
para entrenamiento un 80 % de la tabla de datos.

```{r, eval=FALSE}
library(readr)
library(corrplot)
DeudaCredito <- read.table("Datos_EjemplosClase_Tarea/DeudaCredito.csv", sep = ",", header = TRUE)

```

```{r}
str(DeudaCredito)

azar <- sample(1:nrow(DeudaCredito), nrow(DeudaCredito)*0.8)

ochentaPorcentaje <- DeudaCredito[azar,]

veintePorcentaje <- DeudaCredito[-azar,]
```

## 2. Realice un Análisis Exploratorio de los datos con todos los datos que incluya al menos:
• summary(...).

```{r}
summary(DeudaCredito)
```

• La matriz de correlaciones y alguno de sus gráficos. Interprete al menos dos correlaciones.
```{r}
DeudaCreditoCuantitativo <- Filter(is.numeric, DeudaCredito)[,-1]

matriz.correlacion <- cor(DeudaCreditoCuantitativo)
matriz.correlacion

corrplot(matriz.correlacion)

col <- colorRampPalette(c("#BB4444", "#EE9988", "#FFFFFF", "#77AADD", "#4477AA"))
corrplot(matriz.correlacion, method="shade", shade.col=NA, tl.col="black", tl.srt=45,
col=col(200), addCoef.col="black", order="AOE")

ggpairs(DeudaCreditoCuantitativo)
```

• Encuentre al menos 3 datos atípicos, si es que existen en esta tabla de datos.

```{r}

gg
geom_boxplot()
```

