---
title: "Tarea 12"
author: "Shanthal Chavarría Siles"
date: "`r Sys.Date()`"
output:
  rmdformats::html_clean:
    highlight: kate
---


```{r setup, echo=FALSE, cache=FALSE}
library(knitr)
library(rmdformats)

## Global options
options(max.print="75")
opts_chunk$set(echo=TRUE,
               prompt=FALSE,
               tidy=TRUE,
               comment=NA,
               message=FALSE,
               warning=FALSE)
opts_knit$set(width=75)
```


Función auxiliar

```{r}
indices.general <- function(MC) {
  precision.global <- sum(diag(MC))/sum(MC)
  error.global <- 1 - precision.global
  precision.categoria <- diag(MC)/rowSums(MC)
  falsos.positivos<- MC[1,2]/rowSums(MC)[1]
  falsos.negativos<- MC[2,1]/rowSums(MC)[2]
  asertividad.positiva<-MC[2,2]/ colSums(MC)[2]
  asertividas.negativa<-MC[1,1]/ colSums(MC)[1]
  
  res <- list(precision.global = precision.global, error.global = error.global, 
              precision.categoria = precision.categoria, falsos.positivos= falsos.positivos, falsos.negativos=falsos.negativos,
              asertividad.positiva=asertividad.positiva,asertividas.negativa=asertividas.negativa)
  names(res) <- c( "Precisión Global", "Error Global", 
                  "Precisión por categoría","Falsos positivos","Falsos negativos","Asertividad Positiva", "Asertvidad Negativa")
  return(res)
}
```


# Pregunta 1: [30 puntos]  {.tabset .tabset-fade}

En esta pregunta utiliza los datos (tumores.csv). Se trata de un conjunto de datos de características del tumor cerebral que incluye cinco variables de primer orden y ocho de textura y cuatro parámetros de evaluación de la calidad con el nivel objetivo. La variables son: Media, Varianza, Desviación estándar, Asimetría, Kurtosis, Contraste, Energía, ASM (segundo momento angular), Entropía, Homogeneidad, Disimilitud, Correlación, Grosor, PSNR (Pico de la relación señal-ruido), SSIM (Indice de Similitud Estructurada), MSE (Mean Square Error), DC (Coeficiente de Dados) y la variable a predecir tipo (1 = Tumor, 0 = No-Tumor).

Realice lo siguiente:

## 1. 

Cargue la tabla de datos tumores.csv en R y genere en R usando la función createDataPartition(...) del paquete caret la tabla de testing con una 25 % de los datos y con el resto de los datos genere una tabla de aprendizaje.

```{r}
library(caret)
library(dplyr)
library(MASS)

tumores <- read.table("Datos Tarea/tumores_V2.csv", sep = ",", dec = ".", header = TRUE, stringsAsFactors = TRUE)[,-1]

p <- createDataPartition(tumores$tipo, p = 0.75, list = FALSE)

ttesting <- tumores[-p,]
taprendizaje <- tumores[p,]
```

## 2. 

Usando Naïve Bayes, LDA y QDA genere un modelos predictivos para la tabla de aprendizaje, puede ser que LDA y QDA generen errores.

```{r, error=TRUE}
library(traineR)

modelo.NBayes <- train.bayes(tipo~.,data=taprendizaje) #Método Naïve Bayes

modelo.LDA <- lda(tipo~., data=taprendizaje) #Método de LDA 

modelo.QDA <- qda(tipo~., data=taprendizaje) #Método de QDA 


```
El método de QDA indica que el rango es insuficiente.

## 3. {.tabset .tabset-fade}
 
Usando la función indices.general(...) vista en clase para la tabla de testing calcule la matriz de confusión, la precisión global, el error global y la precisión en cada de las clases. Construya una tabla para los índices anteriores que permita comparar los resultados de Naïve Bayes, LDA y QDA con respecto a los métodos generados en las tareas anteriores ¿Cuál  método es mejor?

### Naïve Bayes

```{r}
prediccion.NBayes <- predict(modelo.NBayes, ttesting)

MC.NBayes <- confusion.matrix(ttesting,prediccion.NBayes)

MC.NBayes

indices1 <- indices.general(MC.NBayes)

indices1
  
```

### LDA

```{r}
prediccion.LDA <- predict(modelo.LDA, ttesting)

MC.LDA <-   table(ttesting[,17], prediccion.LDA$class)

MC.LDA

indices2 <- indices.general(MC.LDA)

indices2
```

### Tabla Comparativa

```{r}
# se carga la tabla comparativa de la tarea anterior

tablaComparativa1 <- read.table("Tabla Comparativa tumores3.csv", sep = ",", dec = ".", header = TRUE)[-c(16,17),]

rownames(tablaComparativa1) <- c("arboles decision","rectangular", "triangular", "epanechnikov", "biweight", "triweight", "cos", "inv","linear","polynomial","radial", "sigmoid","Bosques Aleatorios", "Potenciación ADA", "XGBoosting","nnet", "neuralnet")

indices1$`Precisión por categoría`<-sprintf("%f,%f", indices1$`Precisión por categoría`[1], indices1$`Precisión por categoría`[2])

indices2$`Precisión por categoría`<-sprintf("%f,%f", indices2$`Precisión por categoría`[1], indices2$`Precisión por categoría`[2])

# Se fusionan todas los indices con la tabla

tablaComparativa <- rbind(as.data.frame(indices1), as.data.frame(indices2))

rownames(tablaComparativa) <- c("NBayes", "LDA")

tablaComparativa <- rbind(tablaComparativa1,tablaComparativa)

tablaComparativa

#Mejor método segun precisión global
tablaComparativa%>%
  filter(Precisión.Global ==  max(Precisión.Global))

write.csv(tablaComparativa,"Tabla Comparativa tumores4.csv", row.names = FALSE)

```

# Pregunta 2: [30 puntos] {.tabset .tabset-fade}

Esta pregunta utiliza los datos sobre la conocida historia y tragedia del Titanic, usando los datos titanicV2020.csv de los pasajeros se trata de predecir la supervivencia o no de un pasajero.

Realice lo siguiente:

## 1.

Cargue la tabla de datos titanicV2020.csv, asegúrese recodificar las variables cualitativas y de ignorar variables que no se deben usar.

```{r}
titanic <- read.table("Datos Tarea/titanicV2020.csv", sep = ",", dec = ".", header = TRUE, stringsAsFactors = TRUE)

titanic <- titanic[,-c(1,4,9,11)]

titanic <- na.omit(titanic)

titanic$Survived <- as.factor(ifelse(titanic$Survived == 1, "SI", "NO"))
```

## 2.

Usando el comando sample de R genere al azar una tabla aprendizaje con un 80 % de los datos y con el resto de los datos genere una tabla de aprendizaje.
```{r}
n <- dim(titanic)[1]

p<- sample(1:n, size = (0.80*n))

ttesting <- titanic[-p,]
taprendizaje <- titanic[p,]
```

## 3.

Genere un Modelo Predictivo usando Naïve Bayes, con el paquete traineR, luego para este modelo calcule la matriz de confusión, la precisión, la precisión positiva, la precisión negativa, los falsos positivos, los falsos negativos, la acertividad positiva y la acertividad negativa.

```{r}
modelo.NBayes <- train.bayes(Survived~.,taprendizaje)

prediccion.NBayes <- predict(modelo.NBayes, ttesting)

MC.NBayes <- confusion.matrix(ttesting, prediccion.NBayes)

MC.NBayes

indices1 <- indices.general(MC.NBayes)

indices1
```

## 4. {.tabset .tabset-fade}

Genere Modelos Predictivos usando LDA y QDA, con el paquete MASS, luego para este modelo calcule la matriz de confusión, la precisión, la precisión positiva, la precisión negativa, los falsos positivos, los falsos negativos, la acertividad positiva y la acertividad negativa, puede ser que QDA falle.

### LDA

```{r}
modelo.LDA <- lda(Survived~., taprendizaje)

prediccion.LDA <- predict(modelo.LDA, ttesting)

MC.LDA <- table(ttesting[,1], prediccion.LDA$class)

MC.LDA

indices2 <- indices.general(MC.LDA)
indices2
```

### QDA

```{r}
modelo.QDA <- qda(Survived~., taprendizaje)

prediccion.QDA <- predict(modelo.QDA, ttesting)

MC.QDA <- table(ttesting[,1], prediccion.QDA$class)

MC.QDA

indices3 <- indices.general(MC.QDA)
indices3
```

## 5. 

Construya una tabla para los  índices anteriores que permita comparar el resultado de los métodos Bayes, LDA y QDA con respecto a los métodos de las tareas anteriores ¿Cuál método es mejor?

```{r}
#Se carga de tarea anterior
tablaComparativa1 <- read.table("Tabla Comparativa titanic3.csv", sep = ",", dec = ".", header = TRUE)[-c(16,18),]

rownames(tablaComparativa1) <- c("arboles decision","rectangular", "triangular", "epanechnikov", "biweight", "triweight", "cos", "inv","linear","polynomial","radial", "sigmoid","Bosques Aleatorios", "Potenciación ADA", "XGBoosting", "nnet", "neuralnet")

indices1$`Precisión por categoría`<-sprintf("%f,%f", indices1$`Precisión por categoría`[1], indices1$`Precisión por categoría`[2])

indices2$`Precisión por categoría`<-sprintf("%f,%f", indices2$`Precisión por categoría`[1], indices2$`Precisión por categoría`[2])

indices3$`Precisión por categoría`<-sprintf("%f,%f", indices3$`Precisión por categoría`[1], indices3$`Precisión por categoría`[2])

#Se fusionan todas los indices con la tabla

tablaComparativa <- rbind(as.data.frame(indices1), as.data.frame(indices2), as.data.frame(indices3))

rownames(tablaComparativa) <- c("NBayes", "LDA", "QDA")
tablaComparativa

#tabla con los resultados de tareas anteriores
tablaComparativa <- rbind(tablaComparativa1,tablaComparativa)

tablaComparativa

#Mejor método segun precisión global
tablaComparativa%>%
  filter(Precisión.Global ==  max(Precisión.Global))

write.csv(tablaComparativa,"Tabla Comparativa titanic4.csv", row.names = FALSE)

```

# Ejercicio 3 {.tabset .tabset-fade}

[30 puntos] En este ejercicio vamos a predecir números escritos a mano (Hand Written Digit Recognition), la tabla de aprendizaje está en el archivo ZipDataTrainCod.csv y la tabla de testing está en el archivo ZipDataTestCod.csv. En la figura siguiente se ilustran los datos:

```{r}
knitr::include_graphics("Captura de Pantalla 2020-10-02 a la(s) 13.54.31.png")
```

Para esto realice lo siguiente (podría tomar varios minutos los cálculos: 

## 1.

Cargue la tabla de datos ZipData 2020.csv en R.
 
```{r}
Datos <- read.table("Datos Tarea/ZipData_2020.csv", sep = ";", dec = ".", header = TRUE, stringsAsFactors = T)
```
 
## 2. {.tabset .tabset-fade}

Usando Naïve Bayes, LDA y QDA genere un modelos predictivos y los parámetros que usted considere más conveniente para generar un modelo predictivo para la tabla ZipData 2020.csv usando el 80% de los datos para la tabla aprendizaje y un 20 % para la tabla testing, luego calcule para los datos de testing la matriz de confusión, la precisión global y la precisión para cada una de las categorías. ¿Son buenos los resultados? Explique.

```{r}
n <- dim(Datos)[1]
p <- sample(1:n,floor(n*0.80))

ttesting <- Datos[-p,]
taprendizaje <- Datos[p,]
```

### Naïve Bayes

```{r}

modelo.NBayes <- train.bayes(Numero~., taprendizaje)

prediccion.NBayes <- predict(modelo.NBayes, ttesting)

MC.NBayes <- confusion.matrix(ttesting,prediccion.NBayes)

MC.NBayes

indices1 <- indices.general(MC.NBayes)

indices1
```
La precisión global de este método no es tan baja por lo que parece un buen modelo, sin embargo por categoría no presenta los resultados deseado para el número 4 o 5 pues son precisiones muy bajas. 

### LDA

```{r}
modelo.LDA <- lda(Numero~., taprendizaje)

prediccion.LDA <- predict(modelo.LDA, ttesting)

MC.LDA <- table(ttesting[,1], prediccion.LDA$class)

MC.LDA

indices2 <- indices.general(MC.LDA)
indices2
```

Este método tiene una muy buena precisión global en comparación con el anterior. Además la precisión por categoría es alta para todos lo números con la excepción del 8 que presenta una de 0.8543. Considero que es un buen modelo.

### QDA

```{r, error=TRUE}
modelo.QDA <- qda(Numero~., taprendizaje)

prediccion.QDA <- predict(modelo.QDA, ttesting)

MC.QDA <- table(ttesting[,1], prediccion.QDA$class)

MC.QDA

indices3 <- indices.general(MC.QDA)
indices3
```
La función indica que el rango es insufiente


## 3. 

Compare los resultados con los obtenidos en las tareas anteriores.
```{r}
#Se carga la tabla con resultados de tareas anteriores
tablaComparativa1 <- read.table("Tabla Comparativa ZipData3.csv", sep = ",", dec = ".", header = TRUE)[,-1]

rownames(tablaComparativa1) <- c("arboles decision","rectangular", "triangular", "epanechnikov", "biweight", "triweight", "cos", "inv","linear","polynomial","radial", "sigmoid","Bosques Aleatorios", "XGBoosting","nnet")

indices1$`Precisión por categoría`<-sprintf("%f, %f, %f, %f, %f, %f, %f, %f, %f, %f",
                                            indices1$`Precisión por categoría`[1],
                                            indices1$`Precisión por categoría`[2],
                                            indices1$`Precisión por categoría`[3],
                                            indices1$`Precisión por categoría`[4],
                                            indices1$`Precisión por categoría`[5],
                                            indices1$`Precisión por categoría`[6],
                                            indices1$`Precisión por categoría`[7],
                                            indices1$`Precisión por categoría`[8],
                                            indices1$`Precisión por categoría`[9],
                                            indices1$`Precisión por categoría`[10])

indices2$`Precisión por categoría`<-sprintf("%s, %s, %s, %s, %s, %s, %s, %s, %s, %s",
                                            indices1$`Precisión por categoría`[1],
                                            indices1$`Precisión por categoría`[2],
                                            indices1$`Precisión por categoría`[3],
                                            indices1$`Precisión por categoría`[4],
                                            indices1$`Precisión por categoría`[5],
                                            indices1$`Precisión por categoría`[6],
                                            indices1$`Precisión por categoría`[7],
                                            indices1$`Precisión por categoría`[8],
                                            indices1$`Precisión por categoría`[9],
                                            indices1$`Precisión por categoría`[10])



tablaComparativa <- rbind(as.data.frame(indices1), as.data.frame(indices2))
rownames(tablaComparativa)<- c("NBayes","LDA")

tablaComparativa <- rbind(tablaComparativa, tablaComparativa1)


tablaComparativa

#Mejor método segun precisión global
tablaComparativa%>%
  filter(Precisión.Global ==  max(Precisión.Global))

write.csv(tablaComparativa,"Tabla Comparativa ZipData4.csv")
```

# Pregunta 4: [10 puntos] 

Supongamos que se tiene una nueva fila o registro 12 = (1, 3, 2, 4, ?) en la base de datos de la filmina 18 en la presentación del método Bayes, prediga (a mano) si el individuo corresponde a un buen pagador o a un mal pagador.

La probabilidad de que sea buen Pagador es 
$$ \begin{align*}
P(BuenPagador = Si) & =
\dfrac{P(X = x|BP = Sí) \cdot P(BP = Sí)}{P(X = x|BP = Sí) \cdot P(BP = Sí) + P(X = x|BP = No) \cdot P(BP = No)} \\
& = \dfrac{0.02 \cdot 0.6}{0.02 \cdot 0.6 + 0 \cdot 0.4} \\
& = 1
\end{align*}
$$

La probabilidad de que no sea Buen Pagador


$$ \begin{align*}
P(BuenPagador = NO) & =
\dfrac{P(X = x|BP = No) \cdot P(BP = No)}{P(X = x|BP = No) \cdot P(BP = No) + P(X = x|BP = Si) \cdot P(BP = Si)} \\
& = \dfrac{0 \cdot 0.4}{0 \cdot 0.4 + 0.02 \cdot 0.06} \\
& = 0
\end{align*}
$$

# Pregunta 5 [10 puntos]

Supongamos que se tiene una nueva fila o registro t = (Pedro, M, 4, ?) en la base de datos de la filmina 23 en la presentación del método Bayes, prediga (a mano) si Pedro corresponde a la clase pequeño, mediano o alto.


La probabilidad de que sea Pedro sea Alto  es 
$$ \begin{align*}
P(Clase = A) & =
\dfrac{P(X = x|Clase = A) \cdot P(Clase = A)}{P(X = x|Clase = A) \cdot P(Clase = A) + P(X = x|Clase = M) \cdot P(Clase = M) + P(X = x|Clase = P) \cdot P(Clase = P)} \\
& = \dfrac{0 \cdot 0.2}{0 \cdot 0.2 + 0.13 \cdot 0.5 + 0 \cdot 0.3} \\
& = 0
\end{align*}
$$


La probabilidad de que sea Pedro sea Mediano es 

$$ \begin{align*}
P(Clase = M) & =
\dfrac{P(X = x|Clase = M) \cdot P(Clase = M)}{P(X = x|Clase = A) \cdot P(Clase = A) + P(X = x|Clase = M) \cdot P(Clase = M) + P(X = x|Clase = P) \cdot P(Clase = P)} \\
& = \dfrac{0.13 \cdot 0.5}{0 \cdot 0.2 + 0.13 \cdot 0.5 + 0 \cdot 0.3} \\
& = 1
\end{align*}
$$

La probabilidad de que sea Pedro sea Pequeño  es 
$$ \begin{align*}
P(Clase = P) & =
\dfrac{P(X = x|Clase = P) \cdot P(Clase = P)}{P(X = x|Clase = A) \cdot P(Clase = A) + P(X = x|Clase = M) \cdot P(Clase = M) + P(X = x|Clase = P) \cdot P(Clase = P)} \\
& = \dfrac{0 \cdot 0.3}{0 \cdot 0.2 + 0.13 \cdot 0.5 + 0 \cdot 0.3} \\
& = 0
\end{align*}
$$